【裁判字號】    94,簡上,703
【裁判日期】    950113
【裁判案由】    贓物
【裁判全文】
臺灣板橋地方法院刑事判決             94年度簡上字第703號
上  訴  人
即  被  告  丁○○
上列上訴人即被告因贓物案件，不服本院94年度簡字第5018號中
華民國94年10月31日第一審簡易判決（聲請簡易處刑案號：臺灣
板橋地方法院檢察署94年度偵字第14990 號），提起上訴，本院
管轄之第二審合議庭判決如下：
    主  文
上訴駁回。
    事  實
一、丁○○曾因違反毒品危害防制條例案件，經本院以九十二年
    度訴字第一七六三號判決就其施用第一級毒品罪部分處有期
    徒刑九月，施用第二級毒品罪部分處有期徒刑七月，應執行
    有期徒刑一年二月確定，已於民國九十四年三月八日執行完
    畢，猶不知悔改，明知真實姓名年籍不詳、綽號「蕃薯」之
    友人所持有之車牌號碼ＱＳＺ—六四八號輕型機車一輛係來
    路不明之贓物（按該機車之車主登記為林金龍，由林金龍之
    女乙○○使用，於九十四年八月二十六日十四時許，在臺北
    縣板橋市○○街六十五巷十四號前失竊），仍於九十四年九
    月二日十九時許，在臺北縣板橋市○○路○段亞東工專附近
    ，向「蕃薯」借用而收受上開輕型機車，供己代步使用。嗣
    於九十四年九月二日十九時三十分許，丁○○騎乘上開機車
    行經臺北縣土城市○○街六十三巷十八號前，為警攔檢查獲
    。
二、案經被害人乙○○訴由臺北縣政府警察局土城分局報請臺灣
    板橋地方法院檢察署檢察官偵查後聲請簡易判決處刑。
    理  由
一、訊據上訴人即被告丁○○固坦承於上揭時地向姓名年籍不詳
    、綽號「蕃薯」之男子收受車牌號碼ＱＳＺ—六四八號輕型
    機車一輛，供己代步使用之事實，惟矢口否認有何收受贓物
    犯行，辯稱：伊不知該機車係贓物云云。經查：上揭機車之
    車主登記為林金龍，由林金龍之女乙○○使用，於九十四年
    八月二十六日十四時許，在臺北縣板橋市○○街六十五巷十
    四號前失竊乙節，業據證人乙○○於警詢中證述甚明，並有
    贓物認領保管單及車輛竊盜資料個別查詢報表─查詢車輛認
    可資料各一紙附卷可稽，足認該機車確係贓物無疑（被告與
    檢察官於審判程序均同意上揭人證及書證得作為證據，本院
    審酌前揭證據係證明上開機車係失竊之贓物，該證詞及文書
    之作成均無違法取證及證明力明顯過低之瑕疵，適合作為證
    據）。又被告於檢察官偵查中及本院審理時自承：伊不知「
    蕃薯」之真實姓名、年籍及住處，僅知其使用000000
    0000號行動電話，且伊於借車時未向「蕃薯」索取行車
    執照等語，檢察官依該行動電話號碼查知上揭門號之申請使
    用人為甲○○（見偵卷第四十四頁所附上開行動電話門號使
    用者資料），惟甲○○經檢察官及本院按址傳喚均不到庭，
    本院再提示甲○○之九十四年度口卡照片（見偵卷第五十一
    頁）供被告指認，被告亦陳稱甲○○並非借其機車之「蕃薯
    」（見本院九十四年十二月三十日審判筆錄），則被告所指
    「蕃薯」之人，本院無從傳喚調查。再者，借用他人之機車
    行駛，衡情應會索取行車執照，以備警方路檢查驗之用；而
    借用者與出借人之間亦應有一定之情誼及信任關係，出借人
    始會同意將自己所有之機車借與他人使用，否則借用者如使
    用機車從事非法行為或違規行駛，出借人恐受刑事追緝或負
    擔行政罰鍰之虞，甚或借用者占用機車不還，出借人將難以
    追討。本件被告不知「蕃薯」之真實姓名年籍及住處，彼此
    交情顯非深厚，如上揭機車確有合法來源，「蕃薯」豈會任
    意交由被告使用？且被告於借車之際，未向「蕃薯」索取行
    車執照，「蕃薯」又任意將該機車交由無深厚交情之被告使
    用，顯見被告應知悉上揭機車係來路不明之贓物。故被告辯
    稱不知該機車係屬贓物云云，應係事後畏罪卸責之詞，不足
    採信。本件事證明確，被告犯行，堪予認定。
二、核被告丁○○所為，係犯刑法第三百四十九條第一項之收受
    贓物罪。又被告有事實欄所載曾受有期徒刑執行完畢之紀錄
    ，有臺灣高等法院被告前案紀錄表一份附卷可考，其於有期
    徒刑執行完畢後五年以內再犯本件法定刑含有期徒刑之罪，
    為累犯，應依法加重其刑。原審以被告罪證明確，適用刑法
    第三百四十九條第一項、第四十七條、第四十一條第一項前
    段及罰金罰鍰提高標準條例第一條前段、第二條等規定，審
    酌被告丁○○前科累累，素行非佳，其收受贓物之行為足增
    警方與被害人追緝竊盜犯及尋回贓物之困難性，暨被告之犯
    罪動機、目的、手段、所收贓物之價值及犯後猶飾詞卸責，
    未見悔意等一切情狀，量處被告有期徒刑三月，並諭知易科
    罰金以三百元折算一日，經核其認事用法均無違誤，且已從
    輕量刑。被告空言否認犯罪，提起上訴指摘原判決不當，為
    無理由，應予駁回。
據上論斷，應依刑事訴訟法第四百五十五條之一第一項、第三項
、第三百六十八條，判決如主文。
本案經檢察官丙○○聲請簡易判決處刑，由檢察官溫祖德到庭執
行職務。
中    華    民    國    95    年    1     月    13    日
                    刑事第九庭審判長法  官  樊季康
                                    法  官  連育群
                                    法  官  劉元斐
上正本證明與原本無異。
不得上訴。
                                    書記官  馬秀芳
中    華    民    國    95    年    1     月    13    日
附錄本案論罪科刑法條全文：
中華民國刑法第三百四十九條
收受贓物者，處三年以下有期徒刑、拘役或五百元以下罰金。
搬運、寄藏、故買贓物或為牙保者，處五年以下有期徒刑、拘役
或科或併科一千元以下罰金。
因贓物變得之財物，以贓物論。


司法院資訊處製作；財團法人民間司法改革基金會備份。
